臺灣花蓮地方法院刑事判決　　　　　　　　　　　　　九十一年度訴字第二六八號
　　公　訴　人　臺灣花蓮地方法院檢察署檢察官
　　被　　　告　甲○○
右列被告因違反毒品危害防制條例案件，經檢察官提起公訴（九十一年度毒偵字第三
三五號），本院判決如左：
    主  文
甲○○連續施用第壹級毒品，處有期徒刑拾月。
    事  實
一、甲○○曾因違反麻醉藥品管理條例等案件，經台灣高等法院花蓮分院於民國八十
    六年六月二十九日，以八十六年度上易字第二○八號判處有期徒刑六月確定，又
    因違反麻醉藥品管理條例案件，經台灣高等法院花蓮分院於八十六年十一月二十
    六日，以八十六年度上訴字第二七五號判處有期徒刑六年六月確定，於八十六年
    九月十五日入監服刑，執行上開有期徒刑六月部分，於八十七年三月十四日執行
    完畢（因所犯二罪合併執行，故此部份不構成累犯），翌日接續執行前揭有期徒
    刑六年六月部分，於八十九年十月三日假釋出獄，縮刑期滿日期為九十三年六月
    二十八日，竟不知悔改，於假釋期間，因施用毒品案件，經本院以九十年度毒聲
    字第四一六號裁定送臺灣花蓮勒戒所觀察、勒戒後，認無繼續施用毒品之傾向，
    經台灣花蓮地方法院檢察署檢察官於九十年十二月二十二日，以九十年度毒偵字
    第一○一四號、九十年度毒偵緝字第二一八號為不起訴處分確定，復基於同時施
    用第一級毒品海洛因與第二級毒品安非他命之概括犯意，連續於九十一年四月二
    十七日及同年五月一日，在花蓮縣吉安鄉○○路○段三○一號住處，以將毒品海
    洛因及毒品安非他命一併放入玻璃球，再以火燃燒玻璃球吸其煙氣之方式，同時
    施用毒品海洛因及安非他命二次。嗣其因遭通緝，乃經警於九十一年五月三日中
    午十二時二十分許，在花蓮縣吉安鄉○○村○○街六三三巷三八號前，將之逮捕
    ，並經其同意採集其尿液送驗而查獲上情。其後經本院以九十一年度毒聲字第四
    七三號裁定將其送觀察、勒戒後，認有繼續施用毒品之傾向，復由本院以九十一
    年度毒聲字第六五四號裁定令入戒治處所施以強制戒治一年。
二、案經內政部警政署花蓮港務警察局移送臺灣花蓮地方法院檢察署檢察官偵查起訴
。
    理  由
一、右揭犯罪事實，業據被告甲○○於本院審理時坦承不諱，且被告於為警查獲並製
    作警訊筆錄後採其尿液，送驗結果，確檢出呈甲基安非他命與嗎啡陽性反應無誤
    ，此有花蓮縣衛生局煙毒尿液檢驗成績書及慈濟大學濫用藥物檢驗中心檢驗總表
    各一張存卷可按。而海洛因係嗎啡經化學合成之半人工合成品，其藥（毒）性高
    於嗎啡，經吸食或注射進入人体，藉由人體代謝系統之新陳代謝，分解成藥（毒
    ）性較低之嗎啡，由尿液排出人體，故於尿液中，以嗎啡成份檢出，此有憲兵司
    令部七十九年六月一日（七九）鑑驗字第○二七三號函、八十年六月十七日（八
    ○）鑑驗字第二八一五號函、暨法務部調查局八十年三月二十八日（八○）發技
    一字第一八九八號函可稽。另吸用安非他命者，其於吸食後九十六小時（即四日
    ）內所採之尿液，雖經人體代謝作用，仍可能被檢出殘餘安非他命劑量，此有行
    政院衛生署藥物食品檢驗局八十一年藥一字第○○一一五六號函可稽，足徵被告
    前揭自白應與事實相符，堪予採信。又被告前因施用毒品案件，經本院裁定送臺
    灣花蓮勒戒所觀察、勒戒後，認無繼續施用毒品之傾向，由臺灣花蓮地方法院檢
    察署檢察官於九十年十二月二十二日，以該署九十年度毒偵字第一○一四號、九
    十年度毒偵緝字第二一八號處分不起訴確定，有該不起訴處分書及台灣花蓮地方
    法院檢察署刑案資料查註紀錄表各一份在卷足憑。其於五年內再犯毒品危害防制
    條例第十條之罪，經本院以九十一年度毒聲字第四七三號裁定送觀察、勒戒後，
    認有繼續施用毒品傾向，再經本院以九十一年度毒聲字第六五四號裁定令入戒治
    處所施以強制戒治一年，有台灣高等法院被告全國前案紀錄表及臺灣花蓮看守所
    九十一年十一月一日花所總字第○九一○○○二一二八號函送之有無繼續施用毒
    品傾向證明書各一份附卷可參，被告罪證明確，應予依法論科。
二、核被告所為，係犯毒品危害防制條例第十條第一項之施用第一級毒品罪及同條例
    第十條第二項之施用第二級毒品罪。被告持有毒品海洛因及毒品安非他命，既意
    在供己施用，其持有海洛因與安非他命之低度行為皆應為施用之高度行為吸收，
    均不另論罪。被告先後二次施用毒品海洛因與毒品安非他命之行為，均時間緊接
    ，犯罪構成要件相同，各顯係基於概括犯意為之，應依連續犯規定以一罪論，並
    均依法加重其刑。檢察官雖僅起訴一次施用毒品海洛因及毒品安非他命之犯行，
    漏未論及另一次施用第一級毒品及第二級毒品之犯行，惟因與已起訴部分有連續
    犯之裁判上一罪關係，為起訴效力所及，本院自應併予審究。被告係一併施用第
    一級毒品與第二級毒品，同時觸犯二罪名，應依想像競合犯之規定，從一重之施
    用第一級毒品罪處斷。爰審酌被告有如事實欄所載之前科，此有台灣高等法院被
    告全國前案紀錄表一份在卷可參，素行不良，前因施用毒品，經觀察、勒戒後，
    又於五年內再犯施用毒品犯行，戕害己身及犯後坦承犯行，態度良好等一切情狀
    ，量處如主文所示之刑。
據上論斷，應依刑事訴訟法第二百九十九條第一項前段，毒品危害防制條例第十條第
一項、第二項，刑法第十一條前段、第五十六條、第五十五條，判決如主文。
本案經檢察官乙○○到庭執行職務。
中      華      民      國    九十一    年     十二     月     十三     日
                              臺灣花蓮地方法院刑事庭
                                  法  官  陳  世  博
右正本證明與原本無異。
如對本判決不服，應於送達後十日內，向本院提出上訴狀。（應抄附繕本）告訴人或
被害人如對於本判決不服者，應具備理由請求檢察官上訴，其上訴期間之計算係以檢
察官收受判決正本之日期為準。
                                  法院書記官
中      華      民      國    九十一    年     十二     月      十七    日
附錄本判決論罪之法律條文：
毒品危害防治條例第十條：
施用第一級毒品者，處六月以上五年以下有期徒刑。
施用第二級毒品者，處三年以下有期徒刑。
